ACORDAO-COMPLETO-2394179

ACÓRDÃO DE RELAÇÃO

ACÓRDÃO DE RELAÇÃO 260/2020 ATA 4/2020 - PLENÁRIO

Acórdão 260/2020-TCU-Plenário
Considerando se tratar de representação acerca de possíveis irregularidades ocorridas no Chamamento Público, promovido pela Secretaria de Economia e Finanças (SEF) do Ministério do Exército, tendo como objeto a contratação não onerosa de licenciamento de uso de Sistema de Gestão de Consignações em Folha de Pagamento (Sistema de Consignações) , por contrato de comodato junto à empresa especializada que for selecionada, para atender aos militares da ativa, da inatividade e pensionistas;
Considerando que houve período suficiente de divulgação do edital, uma vez que, entre a publicação oficial do extrato do edital e o prazo final de abertura das propostas, decorreram quatorze dias úteis, e não cinco dias úteis, conforme alegado;
Considerando que a suposta restritividade e direcionamento em relação a dispositivos específicos do edital e do termo de referência (TR) não se confirmou, ainda que se tenham identificado falhas formais quanto ao item 6.2 e item 44 do Anexo I, ambos do TR;
Considerando que a exigência de certificações apenas para fins de pontuação, e sem direcionar a um certificado específico, foi feita de acordo com a jurisprudência desta Corte;
Considerando que o pedido de cópia do processo (peça 48) já foi objeto de análise no TC Processo 000.446/2020-3;
Considerando, finalmente, a ausência do periculum in mora e do fumus boni iuris;
Os Ministros do Tribunal de Contas da União ACORDAM, por unanimidade, com fundamento no art. 43, inciso I, da Lei 8.443/1992, arts. 143, inciso III; 234; e 235 c/c o art. 237, VII e parágrafo único, todos do Regimento Interno/TCU, em conhecer da presente representação, por preencher os requisitos de admissibilidade, para, no mérito, considerá-la parcialmente procedente; ratificar o despacho (peça 42) que indeferiu a adoção de medida cautelar; levantar o sigilo que recai sobre as peças do TC Processo 036.423/2019-0 (apenso) , à exceção daquelas que contenham informação pessoal do denunciante, nos termos dos arts. 104, § 1º, e 108, parágrafo único, da Resolução TCU 259/2014; adotar as medidas a seguir e em dar ciência deste acórdão à Secretaria de Economia e Finanças do Ministério do Exército, ao representante, e ao denunciante do TC Processo 036.423/2019-0, juntamente com a instrução de peça 40, de acordo com os pareceres emitidos nos autos.
1. Processo TC-Processo 035.883/2019-7 (REPRESENTAÇÃO) 
	1.1. Apensos: Processo 036.423/2019-0 (DENÚNCIA) 
	1.2. Interessado: Secretaria de Economia e Finanças do Ministério do Exército (00.394.452/0284-58) ;
	1.3. Órgão/Entidade: Secretaria de Economia e Finanças do Ministério do Exército
	1.4. Relator: Ministro Bruno Dantas
	1.5. Representante do Ministério Público: não atuou
	1.6. Unidade Técnica: Secretaria de Controle Externo de Aquisições Logísticas (Selog) .
	1.7. Representação legal: Marcelo José Ciscato (24.654/OAB-PR) e outros, representando Neoconsig Tecnologia S. A. (Expressocard Administradora de Cartões S/A) . 
	1.8. recomendar à Secretaria de Economia e Finanças (SEF) do Ministério do Exército, com fundamento no art. 250, inciso III, do Regimento Interno/TCU, que avalie a conveniência e oportunidade de, em eventual futura contratação de empresa especializada em sistema de gestão de consignações em folha de pagamentos, realizar licitação com a previsão de pagamento à Administração por parte da empresa contratada, a exemplo de procedimento licitatório com a finalidade de ofertar à rede bancária a exploração econômico-financeira da gestão da folha de pagamentos (item 9.1.1 do Acórdão 3042/2008-TCU-Plenário) , bem como da forma de pagamento mais adequada ao caso (a exemplo de pagamento de quantia fixa por transação ou por mês, entre outras alternativas possíveis) ;
	1.9. dar ciência à Secretaria de Economia e Finanças (SEF) do Ministério do Exército, com fundamento no art. 7º da Resolução - TCU 265/2014, sobre as seguintes impropriedades/falhas, identificadas no Processo Administrativo 64689.012236/2019-06, para que sejam adotadas medidas internas com vistas à prevenção de ocorrência de outras semelhantes:
	1.9.1. a atribuição de pontos, na prova de conceito, à apresentação de atestados de capacidade técnica emitidos somente por órgãos ou entidades de âmbito federal, excluindo atestados de outras esferas (item 44 do Anexo I ao Termo de Referência) , não está amparada em justificativas técnicas, o que pode ter prejudicado a isonomia no certame;
	1.9.2. a redação do item 6.2 do Termo de Referência, ao possibilitar a interpretação do termo "requisitos mínimos" como "requisitos obrigatórios" (e, consequentemente, eliminatórios) , não atendeu ao princípio da transparência, corolário do princípio da publicidade, disposto no art. 37, caput, da Constituição Federal de 1988;
	1.10. encaminhar cópia da deliberação e da instrução (peça 40) ao Ministério Público do Distrito Federal e Territórios, ao Supremo Tribunal Federal, ao Superior Tribunal de Justiça e à Secretaria-Geral de Administração deste Tribunal (Segedam/TCU) , a fim de que avaliem, em eventual futura contratação de empresa especializada em sistema de gestão de consignações em folha de pagamentos, a conveniência e a oportunidade de realização de seleção pública para escolha da empresa a ser contratada, em especial sobre a possibilidade de prever pagamento à Administração por parte da empresa contratada, a exemplo de procedimento licitatório com a finalidade de ofertar à rede bancária a exploração econômico-financeira da gestão da folha de pagamentos (item 9.1.1 do Acórdão 3042/2008-TCU-Plenário) , bem como da forma de pagamento mais adequada ao caso (a exemplo de pagamento de quantia fixa por transação ou por mês, entre outras alternativas possíveis) .

Secretaria de Economia e Finanças do Ministério do Exército (00.394.452/0284-58);

ACORDAO-COMPLETO-2413848

Acórdão de Relação 1513/2020 - Plenário

Acórdão de Relação

BRUNO DANTAS

Marcelo José Ciscato (24.654/OAB-PR) e outros, representando Neoconsig Tecnologia S. A. (Expressocard Administradora de Cartões S/A).

Não atuou

REPRESENTAÇÃO (REPR)

Secretaria de Controle Externo de Aquisições Logísticas (Selog).